【裁判字號】    99,上訴,2723
【裁判日期】    991109
【裁判案由】    違反槍砲彈藥刀械管制條例
【裁判全文】
臺灣高等法院刑事判決                99年度上訴字第2723號
上  訴  人
即  被  告  甲○○
選任辯護人  林正欣律師
上列上訴人因違反槍砲彈藥刀械管制條例案件，不服臺灣宜蘭地
方法院99年度重訴字第1號，中華民國99年6月29日第一審判決（
起訴案號：臺灣宜蘭地方法院檢察署98年度偵字第3316號），提
起上訴，本院判決如下：
    主  文
上訴駁回。
    事  實
一、甲○○知明未經主管機關許可，不得非法製造、持有具殺傷
    力之槍枝及子彈，竟於民國96年間某日，在宜蘭縣羅東鎮「
    太空城」玩具模型店，購得槍管未暢通不具殺傷力之玩具槍
    1支（含彈匣1個）及不具殺傷力之聲光子彈16顆後，即於不
    詳時、地，利用電鑽及斜口鉗將槍管阻鐵車通，而製造具有
    殺傷力之仿FN廠半自動改造手槍1枝（槍枝管制編號：00000
    00000），同時填裝紙雷管在聲光子彈之彈殼內，以所購買
    之銅條剪製成片段黏貼在彈殼後進行磨製而著手製作子彈16
    顆，並將磨製完成之8顆不具殺傷力之子彈與該具有殺傷力
    之改造手槍一同放置持有（其餘8顆子彈則未能製成，業經
    丟棄）。嗣於98年7月6日（起訴書及原審判決書均誤載為7
    日）15時40分許，甲○○攜帶該改造手槍及8顆子彈駕駛車
    號6909-NC號自小客車，並附載不知情之賴博軫，行經桃園
    縣龍潭鄉○道○○○路南向72公里處時，因所駕駛之自小客
    車搖晃不穩，為警懷疑其酒後駕車，乃將其攔檢，因而查獲
    上情，並扣得上開改造手槍及子彈8顆。
二、案經內政部警政署國道公路警察局第六警察隊報請臺灣桃園
    地方法院檢察署呈請臺灣高等法院檢察署令轉臺灣宜蘭地方
    法院檢察署檢察官偵查起訴。
    理  由
壹、程序部分：
一、被告於警詢、偵查之自白任意性：
  (一)上訴人即被告甲○○雖辯稱：員警未詢問被告是否同意夜間
    詢問，亦未考慮被告是否仍處於宿醉之意識狀態，逕於上午
    6時許開始製作筆錄，顯有瑕疵，且其於警詢、初次偵查時
    之自白，係因恐受押所為，欠缺任意性云云，然：
  1.參諸檢察事務官核對被告上開於警詢、偵查所為自白之錄音
    光碟內容所示，可知被告於該次警詢中，於員警詢問該持有
    之槍、彈來源時，確有主動提及：「從模型店買的」、在「
    宜蘭縣羅東鎮太空城模型店」買的等語；於員警詢問購買金
    額、數量時，告知：「以4500元購買」、「買到那個模型槍
    1把、彈匣1個、子彈6顆這樣」等語；於員警詢及尚有購買
    何物及子彈是否只買6顆時，再稱：「還有買鞭炮那個、那
    個賽跑用那個、那個怎麼講」「好像叫雷紙管」、「另外再
    買10顆一樣的」等語，且於員警詢問槍、彈係由何人改造時
    ，亦稱：係「自己改造的」等語。嗣於員警詢問槍彈改造之
    過程，則稱：改造之工具就是伊以前做水電的工具，槍管是
    用鐵管做的，將鐵管一直磨磨磨。彈頭則是銅條做的，銅條
    剪做一截一截，用快乾給它黏起來，黏起來再磨，伊並把賽
    跑用的火藥塞進去彈殼裡頭，然後用快乾把彈頭黏上去這樣
    等語。又被告於檢察官偵查時，另主動供出：伊把電鑽、把
    那個「辣康」（台語，「打洞」之意）過去，它本來是有阻
    鐵，伊拿斜口鉗把它壓等語。被告確有詳實陳述購得之玩具
    槍及不具殺傷力之聲光子彈改造之事實，此有檢察事務官製
    作之譯文內容在卷可參（第879號核交卷第1至14頁）。
  2.據證人賴博軫於偵訊證稱：甲○○向警方說是他在網路上買
    的槍，警方要他老實說，甲○○才跟警方說是他去玩具模型
    槍店買的，買回來自己將槍管以電鑽貫通，伊有聽甲○○說
    子彈是他買回來的，把彈頭部分換掉。當天警方對甲○○的
    態度沒有不佳，警方對伊等態度很好，還買東西給伊等吃。
    警方沒有跟甲○○說如果不說槍是他改造的，檢察官要將他
    收押等語，但甲○○有向警方詢問是否可以交保，警方回答
    正常是可以交保，但如果甲○○警詢陳述與檢方陳述不一致
    ，就有可能被收押，包括伊也可能被收押，警方這樣說的時
    候態度並無不好，甲○○這樣問是為了要先確認，以便打電
    話請其太太籌錢等語（第3316號偵卷第61至62頁）。
  3.證人即員警周賢文亦於原審證稱：伊於攔檢現場並沒有問被
    告槍枝來源，只有問槍枝是何人的，被告回答說槍枝是他的
    ，但沒有說槍是改造的。伊卸下彈匣後，發現內有子彈，並
    看見槍管是空的，伊等便將被告、另一名乘客及槍枝帶去刑
    事組，準備要將槍枝送鑑定。大約在刑事組停留半個小時後
    ，才將被告、另一名乘客帶去國道公路警察局第六分隊竹林
    分隊。於刑事組時，並沒有人要被告承認該槍枝是改造的，
    被告也沒有跟伊說槍彈是撿的，伊並未說如果向檢察官說槍
    枝是撿到的會被收押。又員警查獲槍械之績效是以查獲的槍
    枝數量為準，至於槍枝是持有或改造並沒有差別等語（原審
    卷第77至79、81頁）。
  4.證人即員警林啟仁於原審證稱：在攔檢現場，被告沒有說槍
    枝是改造的，伊等先帶被告、另一名乘客及槍彈去刑事組，
    伊等到刑事組先拍攝該槍枝的照片，有試著拉開滑套，看槍
    管是否暢通，伊等初步判定該槍枝是改造。在刑事組，伊沒
    有聽到有人叫被告承認該槍枝是他改造的，伊也沒有叫被告
    承認，一般伊等都是於分隊時才會詢問被告槍枝是何人改造
    。被告也沒有說槍枝是他撿到的。伊沒有要被告承認有改造
    槍、彈，都是被告自己陳述的，從他買幾顆子彈、有商家、
    子彈的數量、改造槍枝的方式，被告都陳述的很清楚等語（
    原審卷第82至86頁）。
  5.綜上，可見被告於警詢主動供出改造槍彈一節，並非員警以
    檢察官會收押為由要求被告坦承。何況，依證人周文賢上開
    證稱：被告係持有或改造槍彈，並不影響員警績效等情，益
    徵員警無故意誣陷被告之動機。另依被告供稱：伊與賴博軫
    是在工地認識，與賴博軫無仇怨糾紛，算是不錯的朋友等語
    （原審卷第96頁），亦知證人賴博軫當無誣陷被告之可能。
  6.再者，被告既稱：當天警方載伊至派出所時，有一位員警把
    伊帶到旁邊跟伊說，你快說一說，伊跟員警說這槍真的是撿
    到，員警要伊跟檢察官這樣說，看檢察官會不會將伊收押，
    伊怕會被收押，所以不敢跟檢察官說，後來伊去接小孩時，
    伊岳父說伊承認改造槍枝會判很重，所以伊想下一次開庭時
    要跟檢察官說槍是撿到的，事實上也真的是撿到的云云（第
    3316號偵卷第64頁）。惟衡諸被告前有因涉嫌改造槍彈，而
    經檢調單位偵訊之經歷，此有臺灣宜蘭地方法院檢察署檢察
    官91年度偵字第2571號、92年度偵字第1991號不起訴處分書
    在卷足憑（第3316號偵卷第87至90頁），故被告對於改造槍
    彈之犯行較持有之犯行為重一節，應有知悉，實無庸經過他
    人提點，倘擔心恐受羈押，亦應不至在警詢及檢察官第一次
    訊問時，承認較重之罪。又被告如係拾得本案之手槍及子彈
    ，若擔心遭員警誤會，亦可另行丟棄，或以匿名方式報警，
    請警方至其拾得之現場偵辦，然被告反而將上開槍彈隨身攜
    帶，要與常理有悖，足認被告事後改稱是擔心遭羈押而為自
    白，該自白非出於任意性云云，應屬事後飾卸之詞，要難採
    信。
  (二)又被告為警查獲後，因拒絕於98年7月6日19時54分接受夜間
    詢問，員警因而至同年7日上午6時29分時許始進行詢問，此
    有各該警詢筆錄附卷足憑（第15443號偵卷第6至7頁）。對
    照中央氣象局2009年日出日沒時刻表所示，98年7月7日之日
    出時刻為上午5時10分許，顯見上開98年7月7日所為之警詢
    筆錄，係在日出後所為，核與刑事訴訟法第100之3條第3項
    所稱「稱夜間者，為日出前，日沒後」不合，因認被告上開
    辯稱員警違反進行夜間詢問云云，要難採信。此外，觀諸上
    開98年7月7日警詢筆錄所載，被告並未提及其是否仍處於宿
    醉狀態，縱認被告於查獲時有酒醉情狀，惟衡酌被告係於98
    年7月6日15時50分許為警查獲，嗣並於同年月7日上午6時27
    分許始進行詢問，時隔近14小時之久，亦難認被告仍處於宿
    醉之精神不濟狀態。參以證人周賢文於原審證稱：當時攔撿
    被告，是因為看到他臉紅，而懷疑他有酒駕，但他下車後沒
    有酒味，所以就沒有實施酒測，製作筆錄時，他的精神、意
    識均很清楚、很清醒（原審卷第80頁），益徵該次之警詢，
    要無疲勞詢問之嫌。
二、證據能力：
  (一)被告於警詢之供述，為其本人之陳述，無傳聞法則之適用，
    具有證據能力。
  (二)本件下列所引用之被告以外之人於偵訊之陳述，被告及辯護
    人業於本院準備程序時同意作為證據（本院卷第28頁反面）
    ，本院並審酌上揭被告以外之人於檢察官偵查中所為之證詞
    均經具結，合於法定要件，亦無顯不可信之情狀，係屬適當
    ，依刑事訴訟法第159條之5第1項規定，應有證據能力。
  (三)本院下列所引用卷內之文書證據、證物之證據能力部分，並
    無證據證明係公務員違背法定程序所取得，且檢察官、被告
    、辯護人於本院亦均未主張排除下列文書證據、證物之證據
    能力，且迄本院言詞辯論終結前均未表示異議，本院審酌前
    揭文書證據並無顯不可信之情況與不得作為證據之情形，依
    刑事訴訟法第158條之4反面解釋及第159條之4之規定，應認
    均有證據能力。雖被告有辯稱：伊事先並未同意員警搜索，
    伊所簽之同意搜索書係員警事後在未告知之情況下要伊補簽
    云云，然：
  1.按同意搜索，明定須經受搜索人「自願性」同意者，係指該
    同意必須出於受搜索人之自主性意願，非出自執行人員明示
    或暗示之強暴、脅迫、隱匿身分等不正方法，或因受搜索人
    欠缺搜索之認識所致而言。法院對被告抗辯所謂「同意搜索
    」取得之證據，實非出於其自願性同意時，自應審查同意之
    人有無同意權限，執行人員曾否出示證件表明來意，是否將
    同意意旨記載於筆錄由受搜索人簽名或出具書面表明同意之
    旨，並應依徵求同意之地點及方式是否自然而非具威脅性，
    與同意者之主觀意識強弱、教育程度、智商及其自主意志是
    否經執行人員以不正之方法所屈服等一切情狀，加以綜合審
    酌判斷（最高法院96年台上第5184號裁判要旨參照）。又刑
    事訴訟法第131條之1規定，僅要求搜索必須出於受搜索人自
    願性同意，實務上通常雖均簽有自願受搜索同意書，然僅須
    於執行搜索時，確實已取得受搜索人之同意即已足，至於自
    願性搜索同意書之簽署與否及簽署時間，無關閎旨。
  2.觀諸被告於警詢供稱：警方因伊所駕駛之6909-NC號自小客
    車行駛時搖晃不穩，懷疑伊酒後駕車所以攔查伊，伊下車後
    ，經伊同意搜索後，於伊隨身繫於腰部之黑色腰包內，取出
    塑膠袋包裝之改造手槍（彈匣內有4發子彈），又於黑色腰
    包內發現黑色絨布袋1個，於袋內取出改造子彈4顆等語（第
    15443號偵卷第8頁），且卷附之自願受搜索同意書上（第15
    443號偵卷第18頁）並有被告之親筆簽名及所捺指印可憑。
    從而，該自願受搜索同意書所載既與被告上揭警詢所述相符
    ，揆諸上開說明，尚難認被告有非出於其自願性同意之情。
    縱認員警於搜索過程或取得證據之方法稍有瑕疵，惟警方已
    出示證件表明身分，本件搜索過程亦屬平和，倘認容許其作
    為認定事實所憑之證據，對被告人權之侵害不大，且本件扣
    案係改造手槍，為免對社會治安造成更重大之危害，本院審
    酌全案情節，依刑事訴訟法第158條之4之規定，權衡人權保
    障及公共利益之維護，亦應認本件扣押之證物有證據能力。
貳、實體部分：
一、訊據被告固坦承於98年7月7日攜帶仿FN廠半自動改造手槍及
    8顆子彈，行經桃園縣龍潭鄉○道○○○路南向72公里處為
    警查獲之事實，惟矢口否認有製造槍枝、子彈之犯行，辯稱
    ：上開槍、彈係伊撿到的。伊警詢筆錄坦承犯行，係因警員
    告知伊如無法清楚交代槍枝係從何處撿到的，將被收押，又
    因伊當時要接在桃園之妻子，才為不實陳述云云。辯護人則
    為被告答辯：被告於警、偵訊之自白不一致，且本件並未扣
    有製造槍枝、子彈之工具，而內政部警政署刑事警察局之鑑
    驗書並未能證明被告所述製造手槍及子彈之方法確能製造出
    扣案之槍枝，是本件僅能證明被告持有改造手槍，而無法證
    明被告有製造手槍及子彈之犯行云云。
二、經查：
  (一)上揭事實，業據被告於警詢時供稱：伊持有之改造手槍（含
    彈匣1只）及改造子彈，是伊自己改造的。伊於2年前在宜蘭
    縣羅東鎮太空城玩具模型店內以新臺幣（下同）4500元購得
    模型槍1組，內有手槍1把、彈匣1只及聲光效果子彈6顆，同
    時伊再向店家購買10顆聲光效果子彈再加以改造，伊當初供
    改造16顆聲光效果子彈，只有8顆成功，其他8顆失敗的聲光
    效果子彈已丟到垃圾筒。伊是從事水電修配工作，改造工具
    家裡都有具備，平時自己鑽研改造技術，伊拿鐵管自己研磨
    ，用電鑽來改造上述查獲的手槍槍管，購買銅條剪成一段一
    段研磨製作彈頭，在聲光效果子彈的彈殼中裝入紙雷管當火
    藥，再以瞬間膠將彈頭黏著在彈殼上等語（第15443號偵卷
    第9頁），核與其於第一次偵查時供稱：98年7月6日下午3點
    多遭警方臨檢所查獲手槍1枝、子彈4個，均是伊的，是伊去
    宜蘭羅東模型店買的，槍是4500元一組，伊又再買10顆子彈
    ，伊買回後自行改造，伊只是好奇而改造，伊買槍時槍內有
    阻鐵等語相符（第15443號偵卷第37頁）。並有桃園縣政府
    警察局槍枝初步檢視報告表、搜索扣押筆錄、扣押物品目錄
    表、扣押物照片在卷足憑（第15443號偵卷第15至17、19至
    24頁）。且現場扣案之槍枝、子彈，經送內政部警政署刑事
    警察局鑑定結果，認扣案槍枝係改造手槍，由仿FN廠半自動
    手槍製造之槍枝，換裝土造金屬槍管而成，擊發功能正常，
    可供擊發子彈使用，認具殺傷力，至於送鑑8顆子彈，均係
    非制式子彈，係由金屬彈殼組合直徑6.9±0.5mm金屬彈頭而
    成，採樣2顆試射，雖可擊發，惟發射動能不足，認不具殺
    傷力等語；嗣其餘6顆子彈，經再次送驗，亦認其中3顆雖可
    擊發，惟發射動能不足，認不具殺傷力，另3顆無法擊發，
    認不具殺傷力等語，亦有內政部警政署刑事警察局98年7月
    28日刑鑑字第0980096505號鑑驗書、98年11月11日刑鑑字第
    0980145120號函文在卷足憑（第3316號偵卷第4至5、76頁）
    。可認被告上揭任意性自白核與事實相符，應堪採信。
  (二)至於被告事後改稱：槍是撿來的，不是伊改造，又倘僅靠電
    鑽及手臥固定之斜口鉗，亦不可能貫穿槍管云云，然：
  1.觀諸被告於偵查時供稱：查扣之槍、彈係伊在台北縣瑞芳鎮
    ○路邊撿到的，是透明塑膠袋裡有一把槍，槍裡有彈匣，彈
    匣內有8顆子彈，伊是98年7月6日早上8點多撿到，撿到後伊
    就放在伊包包裡，本來要拿去警察局，但是伊害怕警察會以
    為是伊做的槍或是自己買的槍。當天伊早上7點多先到礁溪
    載賴憲政之後再於9點50分左右開到瑞芳才撿到槍的，當時
    伊買福隆便當，吃完便當後因肚子疼痛，才在瑞芳隧道前30
    0公尺下車去廁所。伊撿到的槍伊有看過，槍管已經通了，
    而且槍上沒有模型槍的編號，重量也跟模型槍不一樣，所以
    伊擔心警察會認為是伊買的或做的真槍，但因伊沒看過真槍
    ，所以好奇想要佔為己有，才將槍帶走云云（第3316號偵卷
    第28至29頁）、於原審則供稱；伊是於查獲當天從頭城往北
    開濱海公路，開至龍洞隧道前300公尺，還沒有進入隧道前
    ，伊肚子痛要上廁所，就將車子停在北向路邊，過馬路到山
    邊去小解，後來發現草堆中有一包黑黑的東西，打開來看裡
    面的東西都濕透，伊把外面的袋子丟掉，就看到一個霹靂包
    ，伊打開該霹靂包，就看到一塑膠袋內裝槍枝，伊把槍枝從
    塑膠袋拿出來查看，該槍滑套與伊之前91年於模型店買的模
    型槍不同，伊之前買的模型槍滑套上有英文字，但伊撿到的
    槍枝滑套上並沒有英文字，整枝像是白鐵，伊便將槍枝放入
    霹靂包後帶在腰際上。槍枝是吃完福隆便當後撿到的，約在
    12點多，還沒有超過1點，地點是還沒有到龍洞隧道之前，
    未經過鼻頭角隧道云云（原審卷第94、99頁）。倘依被告所
    言，該日係從頭城往北開濱海公路，其行進方向應係依序經
    過龍洞隧道、鼻頭角隧道，始會到達瑞芳隧道，參以被告既
    於撿拾槍彈，復經檢視後主觀上認為應係真槍，若該槍彈果
    係查獲當日始撿拾，衡情，對於撿拾地點應會有較為深刻之
    記憶，然被告於對撿拾之地點，則有稱：係在瑞芳鎮路邊云
    云，嗣又稱係在龍洞隧道前300公尺處云云，其供述顯有未
    一，因認被告嗣改稱扣案槍彈係撿拾而來云云，尚難採信。
  2.至於槍彈之改造過程，雖證人陳彥廷於偵查時證稱：本件送
    鑑之槍、彈是由伊進行鑑定的，但伊無法判斷槍枝、子彈之
    製作過程。就伊檢視的過程，槍管部分應該是實心的鐵條車
    通等語（第3316號偵卷第84至85頁），而內政部警政署刑事
    警察局亦函覆：該局無法推判能否以電鑽等工具車通槍管等
    語，有該局99年9月9日刑鑑字第0990121020號函在卷（本院
    卷第33頁）為憑，然：
  觀諸扣案槍枝之鑑定照片（第3316號偵卷第5頁），其中照
    片四所示，可知槍管邊緣有明顯變形之情形，內側亦有明顯
    磨痕，衡與上開檢察事務官製作之被告警詢、偵查筆錄譯文
    所示：改造之工具就是伊以前做水電的工具，槍管是用鐵管
    做的，將鐵管一直磨，彈頭則是銅條做的，銅條剪成一截一
    截。再拿電鑽「辣康」過去，槍枝原本有阻鐵，伊就拿斜口
    鉗壓它等語相合，是雖證人陳彥廷上開所述：槍管部分應該
    是實心的鐵條車通等語，仍無排除有以電鑽、斜口鉗貫穿槍
    管、剪斷阻鐵之可能。
  再者，依被告所述：91年間伊有買過模型槍，所以伊才說伊
    是在太空城玩具模型店買的，伊可以自己改造槍枝，警方他
    們便詢問伊本件槍枝是否自己改造的，伊說是撿到的，伊沒
    有改造過槍枝，伊想說伊有電鑽，伊便說是用電鑽車通槍管
    ，警詢有詢問伊如何製作子彈，伊於警詢陳述製作子彈的方
    式及內容，都是伊自己說的，伊是沒有製作過，是伊自己想
    出來的製作方式，員警便照伊說的製作筆錄云云（原審卷第
    95頁），益徵被告警詢、偵查筆錄所載之改造槍彈過程，均
    係依被告所述而為記載，倘被告未能有改造之行為，衡情，
    要無可能為如此詳盡的說明。因認被告上開所辯，要屬事後
    卸責之詞，不足採信。
  (三)另辯護人辯稱：既未扣有製造槍枝、子彈之工具，自無法證
    明被告有改造槍彈之犯行云云，然依被告上開供稱：係於2
    年前購得玩具槍及聲光子彈後予以改造等語，則被告製造槍
    、彈之時間，至為警攔查時，既已逾2年，且被告係於駕駛
    車輛行經龍潭收費站時為警攔檢，自不可能仍將改造工具置
    於車內，故未扣有改造工具，乃屬當然，自難僅以未扣得改
    造工具，即為有利於被告之認定。
  (四)綜上，本件事證明確，被告上開犯行洵堪認定，應予依法論
    科。
三、按所謂製造，包括創製、改造、組合、混合、化合等行為在
    內，已損壞之零件加以修理亦屬製造，改造行為亦屬製造行
    為之一種（最高法院86年度台上字第7558號、92年度台上字
    第924號判決意旨參照）。是被告將購得之玩具槍予以改造
    ，使原本不具擊發子彈功能之槍枝，改造成可以擊發子彈，
    具有殺傷力之武器，揆諸上開說明，被告前開改裝玩具槍之
    所為，自係製造無疑。另就扣案之子彈8顆，雖經試射結果
    ，認均無殺傷力，惟被告將購買銅條後剪成一段一段後用以
    研磨製作彈頭，在聲光效果子彈的彈殼中裝入紙雷管當火藥
    後再以瞬間膠將彈頭黏著在彈殼上，足證其係基於製造具有
    殺傷力子彈之意思，製造具殺傷力子彈，雖因扣案子彈8顆
    中有5顆雖可擊發，惟發射動能不足而不具殺傷力，另3顆則
    無法擊發，致未能得逞，惟其所為應屬製造子彈未遂行為，
    亦堪認定。是被告上開所為，核係犯槍砲彈藥刀械管制條例
    第8條第1項之製造其他具殺傷力槍枝罪及同條例第12條第5
    項、第1項之製造子彈未遂罪（起訴書誤載為第13條第5項、
    第1項，業經檢察官於原審審理中提出補充理由書更正）。
    其製造槍枝、子彈後持有之低度行為，為製造之高度行為所
    吸收，不另論罪。又被告製造不具殺傷力之子彈8顆，各係
    於同時同地或密切接近之時地實施，侵害同一之法益，各行
    為之獨立性極為薄弱，依一般社會健全觀念，在時間差距上
    ，難以強行分開，在刑法評價上，以視為數個舉動之接續施
    行，合為包括之一行為予以評價，較為合理，屬接續犯，而
    為包括之一罪。至於被告於96年間某日以一製造行為，同時
    製造上開手槍及不具有殺傷力之子彈，為一行為觸犯前述槍
    砲彈藥刀械管制條例第8條第1項、第12條第5項、第1項之罪
    ，為想像競合犯，應依刑法第55條前段規定，從一重之槍砲
    彈藥刀械管制條例第8條第1項未經許可製造槍枝罪處斷。
四、原審就被告上開犯行，適用槍砲彈藥刀械管制條例第8條第1
    項、第12條第1項、第5項、刑法第55條前段、第42條第3項
    規定，並審酌被告無視法令禁止，即未經許可製造具殺傷力
    之槍枝與子彈，對社會治安造成潛在性之威脅，且犯後態度
    不佳，耗費司法資源至鉅，惟念其僅製造具殺傷力之槍枝1
    枝與不具殺傷力之子彈8顆，數量不多，亦未持以從事其他
    不法行為，兼衡其犯罪動機、目的、手段，及其已離婚而須
    撫養3子，其中二女兒為輕度智障，有戶口名簿及殘障手冊
    影本各1份可稽之生活情況等一切情狀，量處有期徒刑6年，
    併科罰金新臺幣10萬元，並就併科罰金部分，諭知易服勞役
    之折算標準，復敘明扣案仿FN廠半自動改造手槍1枝，屬違
    禁物，應予沒收，及扣案之子彈8顆，則因不具殺傷力，而
    無庸沒收等語，經核其認事用法，均無不合，量刑亦屬適當
    。被告上訴意旨仍執前詞否認有改造槍、彈犯行，並稱：員
    警之搜索未經被告事前同意、違反被告意願進行夜間詢問云
    云，均無理由，已如前述，因認被告上訴無理由，應予駁回
    。
據上論斷，應依刑事訴訟法第368條，判決如主文。
本案經檢察官李良忠到庭執行職務。
中    華    民    國    99    年    11    月     9    日
                  刑事第二庭審判長法  官 洪光燦
                                  法  官 李麗玲
                                  法  官 林恆吉
以上正本證明與原本無異。
如不服本判決，應於收受送達後10日內向本院提出上訴書狀，其
未敘述上訴之理由者並得於提起上訴後10日內向本院補提理由書
（均須按他造當事人之人數附繕本）「切勿逕送上級法院」。
                                  書記官 陳盈璇
中    華    民    國    99    年    11    月     9    日
附錄論罪科刑法條
槍砲彈藥刀械管制條例第8條第1項
未經許可，製造、販賣或運輸鋼筆槍、瓦斯槍、麻醉槍、獵槍、
空氣槍或第4條第1項第1款所定其他可發射金屬或子彈具有殺傷
力之各式槍砲者，處無期徒刑或5年以上有期徒刑，併科新臺幣1
千萬元以下罰金。
槍砲彈藥刀械管制條例第12條第1項、第5項
未經許可，製造、販賣或運輸子彈者，處1年以上7年以下有期徒
刑，併科新臺幣500萬元以下罰金。
第1項至第3項之未遂犯罰之。

司法院資訊處製作；財團法人民間司法改革基金會備份。
